【裁判字號】    98,聲再,2
【裁判日期】    980304
【裁判案由】    聲請再審
【裁判全文】
臺灣嘉義地方法院刑事裁定               98年度聲再字第2號
聲  請  人
即  被  告  乙○○
上列聲請人因恐嚇案件，對於本院於民國98年1 月23日第二審確
定判決（97年度簡上字第262 號），聲請再審，本院裁定如下：
      主      文
再審之聲請駁回。
      理      由
一、聲請意旨略以：本件聲請人因恐嚇案件，經本院以97年度簡
    上字第262 號判決判處有期徒刑3 月確定（以下簡稱原確定
    判決）。惟：(一)原確定判決第5 頁第4 點所述「先休息一下
    」之簡訊，並非聲請人所傳，且參諸楊岫涓民國98年2 月5
    日涓第98020501號函亦可證明並非聲請人所傳，原確定判決
    於無證據情況下即認定上開簡訊為聲請人所傳，顯然有誤，
    依刑事訴訟法（下稱同法）第421 條聲請再審。(二)原確定判
    決第3 頁理由所引告訴人甲○○「被告（即聲請人）拿衣架
    、掃把打或板凳丟」等語，並非事實，依同法第420 條第1
    項第2 、3 款聲請再審。(三)原確定判決相信告訴人謊言，認
    定告訴人受有精神損害乙節，亦非事實，依同法第420 條第
    1 項第2 、3 款聲請再審。(四)聲請人於原審中主張警詢筆錄
    為審判外陳述，不具證據能力，然原確定判決仍多次引用警
    詢筆錄，實有不當，且聲請人於97年5 月26日之警詢，亦有
    遏止告訴人不斷要錢之供述，並非原確定判決第4 頁(三)第1
    點所認定，依同法第420 條第1 項第1 款聲請再審。(五)原確
    定判決第3 頁(二)編號(二)、(四)之簡訊內容，明顯無恐嚇字眼，
    原確定判決推論為有恐嚇危害告訴人之安全，甚不合理，依
    同法第420 條第1 項第2 、5 款聲請再審。(六)告訴人所提之
    上訴補充狀及簡訊，聲請人亦有提出，惟原審法院以模糊為
    由不採用，依同法第420 條第1 項第2 、5 款聲請再審云云
    。
二、按有罪之判決確定後，有左列情形之一者，為受判決人之利
    益，得聲請再審︰一、原判決所憑之證物已證明其為偽造或
    變造者。二、原判決所憑之證言、鑑定或通譯已證明其為虛
    偽者。三、受有罪判決之人，已證明其係被誣告者。四、原
    判決所憑之通常法院或特別法院之裁判已經確定裁判變更者
    。五、參與原判決或前審判決或判決前所行調查之法官，或
    參與偵查或起訴之檢察官，因該案件犯職務上之罪已經證明
    者，或因該案件違法失職已受懲戒處分，足以影響原判決者
    。六、因發現確實之新證據，足認受有罪判決之人應受無罪
    、免訴、免刑或輕於原判決所認罪名之判決者。前項第一款
    至第三款及第五款情形之證明，以經判決確定，或其刑事訴
    訟不能開始或續行非因證據不足者為限，得聲請再審，刑事
    訴訟法第420 條定有明文。又不得上訴於第三審法院之案件
    ，除刑事訴訟法第420 條規定外，其經第二審確定之有罪判
    決，如就足生影響於判決之重要證據漏未審酌者，亦得為受
    判決人之利益，聲請再審，同法第421 條亦有明文。且所謂
    「重要證據漏未審酌」者，應係指該證據已經提出於原審法
    院，而原審法院未予調查之情形，並非指新證據之提出。
三、經查：
  (一)聲請人所犯恐嚇案件，經本院於98年1 月23日以97年度簡上
    字第262 號判決判處聲請人有期徒刑3 月，如易科罰金，以
    新臺幣1,000元 折算1 日確定等情，業經本院調取上開案卷
    核閱無訛。
  (二)聲請意旨雖以原確定判決第5 頁第4 點所述「先休息一下」
    之簡訊，並非聲請人所傳，並提出楊岫涓上開函文（見本卷
    院第2 頁）以資證明，依同法第421 條聲請再審云云，惟所
    謂「重要證據漏未審酌」者，應係指該證據已經提出於原審
    法院，而原審法院未予調查之情形，業如上述，而經核聲請
    人於原審法院並未提出楊岫涓上開函文資以證明上開「先休
    息一下」之簡訊非其所傳，即與所謂「重要證據漏未審酌」
    之情形，尚屬有間，是聲請人執此以為聲請再審之理由，並
    非合法。
  (三)又聲請人以告訴人於原審所為「被告（即聲請人）拿衣架、
    掃把打或板凳丟」、「受有精神損害」等之證言，係為虛偽
    ，依同法第420 條第1 項第2 、3 款聲請再審云云。然本件
    原確定判決所憑之告訴人證詞，經既原審調查證據後斟酌其
    證明力而認定堪予採憑，且上開告訴人之證詞並未經判決偽
    證罪確定而證明係虛偽。另聲請人雖向告訴人提出誣告之告
    訴，而告訴人並經臺灣嘉義地方法院檢察署檢察官以97年度
    偵字第8369號偵查後提起公訴，此有起訴書1 份在卷可參（
    見本院卷第39頁），惟此仍於法院審理階段，聲請人尚未經
    確定判決證明其係受告訴人之誣告，揆諸上開說明，自不得
    於原確定判決確定後恣指上開證人之證詞係屬虛偽，且其係
    遭受誣告云云，而憑以聲請再審甚明。
  (四)另聲請意旨認其已於原審中主張警詢筆錄係審判外之陳述，
    並無證據能力，而原確定判決竟多所採用，且聲請人於97年
    5 月26日之警詢，亦有遏止告訴人不斷要錢之供述，並非原
    確定判決第4 頁(三)第1 點所認定，依同法第420 條第1 項第
    1 款聲請再審云云，然依據同法第420 條第1 項第1 款之規
    定聲請再審，須以原判決所憑之證物已經確定判決證明為偽
    造始可，本件原確定判決所引用之警詢筆錄，均係被告於警
    詢中之供述，且並未經確定判決證明該警詢筆錄係屬偽造，
    是聲請人以此聲請再審，實屬無據。況聲請人於原審中所主
    張者係指告訴人於警詢中之證述無證據能力，而原審判決亦
    未加以引用告訴人於警詢中之證述，是聲請人誤認其於警詢
    中之供述，為審判外之陳述而無證據能力，原審判決不能加
    以引用云云，尚屬誤解。
  (五)聲請人另以原確定判決第3 頁(二)編號(二)、(四)之簡訊內容，明
    顯無恐嚇字眼，原確定判決推論為有恐嚇危害告訴人之安全
    ，甚不合理，及聲請人所提之上訴補充狀及簡訊，因原審法
    官以模糊為由，並未採用，依同法第420 條第1 項第2 、5
    款聲請再審云云，惟各該簡訊內容及告訴人所謂之「上訴補
    充狀」，均非所謂之「證言」，即無從以確定判決證明係屬
    虛偽，聲請人以此聲請再審，顯有誤認。又參與原確定判決
    之法官，均未因該案件經犯職務上之罪已經證明，或違法失
    職已受懲戒處分，而足以影響原確定判決，是聲請人據此聲
    請再審，亦屬無稽。
四、綜上所述，本院經依職權調取原確定判決全卷，原確定判決
    對於何以認定聲請人有恐嚇告訴人之犯行，已詳予認定說明
    ，而聲請人於聲請再審狀所提之再審理由，均核與刑事訴訟
    法第420 條第1 、2 、3 、5 款及第421 條之規定不符，難
    認有再審之理由，其再審之聲請，為無理由，應予駁回。
五、據上論斷，應依刑事訴訟法第434 條第1 項，裁定如主文。
中    華    民    國    98    年     3    月     4    日
                刑事第一庭  審判長法  官   許進國
                                  法  官   黃琴媛
                                  法  官   張志偉
上列正本證明與原本無異。
如不服本裁定，應於裁定送達後5日內向本院提出抗告狀（應附
繕本）。
中    華    民    國    98    年     3    月     4    日
                                  書記官   張子涵


司法院資訊處製作；財團法人民間司法改革基金會備份。
